【裁判字號】    92,訴,153
【裁判日期】    920711
【裁判案由】    損害賠償
【裁判全文】
臺灣士林地方法院民事判決  九十二年訴字第一五三號
    原      告  甲○○
    被      告  乙○○
右當事人間附帶民事訴訟請求損害賠償事件，經本院刑事庭裁定移由本院審理，本院
判決如左：
    主      文
被告應給付原告新台幣陸萬零捌佰貳拾元，及自民國九十一年十二月二十四日起至清
償日止，按年息百分之五計算之利息。
原告其餘之訴駁回。
訴訟費用由被告負擔八分之一；餘由原告負擔。
本判決第一項於原告以新台幣貳萬元供擔保後，得假執行。
原告其餘假執行之聲請駁回。
    事實暨理由
一、原告起訴主張：被告於九十一年四月二十九日在台北市○○區○○路二段一０三
    巷旁，徒手毆打原告，刑事部分經本院刑事庭以九十一年度簡字第一００二號刑
    事判決處被告罰金二千元在案。原告受傷後，支付醫藥費新台幣（下同）八百二
    十元，原告因身體受傷，精神肉體所受痛苦甚大，故請求非財產上損害金額五十
    萬元，爰基於侵權行為之法律關係，提起本訴等語。並聲明：被告應給付原告五
    十萬零八百二十元，及自九十一年十二月二十四日起至清償日止，按年息百分之
    五計算之利息。並願供擔保請准為假執行。被告則以：我確實是有打原告，我對
    原告請求的醫療費用八百二十元沒有意見，對原告所要求賠償的五十萬有意見等
    語置辯。並聲明：原告之訴駁回。
二、原告主張其之受傷，係因遭被告徒手毆打，致原告受傷之事實，業據提出本院刑
    事判決影本為證，且被告對其徒手毆打原告之事實，亦不爭執，復經本院依職權
    調取本院九十一年度簡字第一００二號刑事卷宗在卷，原告之主張堪信為真實。
三、按因故意或過失，不法侵害他人之權利者，負損害賠償責任，民法第一百八十四
    條第一項前段定有明文。被告徒手毆打原告致原告受傷既經認定，被告顯係故意
    不法侵害原告之身體健康，自應負侵權行為之損害賠償責任。
四、原告請求被告賠償費用，是否應予准許，分述如次：
  （一）醫療費八百二十元部分：原告主張受傷後，支付醫藥費八百二十元，復為被
        告所不爭執，自應准許。
  （二）精神慰藉金五十萬元部分：本院乃斟酌實際情況，原告受傷之程度非重，肉
        體上及精神上遭受一定痛苦，然被告現失業中，經濟能力非佳等兩造之身分
        、地位、經濟狀況等一切情狀，認原告請求被告給付慰撫金於六萬元內，應
        屬相當，逾此範圍之請求，則非正當。
五、末按給付無確定期限者，債務人於債權人得請求給付時，經其催告而未為給付，
    自受催告時起，負遲延責任。其經債權人起訴而送達訴狀，或依督促程序送達支
    付命令，或為其他相類之行為者，與催告有同一之效力，民法第二百二十九條第
    二項著有規定；而遲延之債務，以支付金錢為標的者，債權人得請求依法定利率
    計算之遲延利息，同法第二百三十三條第一項前段復已揭示。從而原告依侵權行
    為請求損害賠償，計如主文欄所示金額及法定遲延利息部分為有理由，應予准許
    ，逾此部分之請求為無理由，應予駁回。
六、本件事證已臻明確，兩造其餘主張及所提證據與本院以上論斷無涉或無違，不予
    贅述。
七、原告陳明願供擔保，聲請宣告假執行，經核其勝訴部份，合於法律規定，爰酌定
    相當之擔保金額宣告之；其餘假執行之聲請，因該部份訴之駁回而失所依據，應
    予駁回。
據上論結，本件原告之訴，為一部有理由，一部無理由，依民事訴訟法第七十九條第
一項、第三百九十條第二項，判決如主文。
中      華      民      國    九十二    年      七      月     十一     日
                                        臺灣士林地方法院民事第二庭
~B法      官  陳梅欽
右為正本係照原本作成。
如對本判決上訴須於判決送達後廿日內向本院提出上訴狀。
中      華      民      國    九十二    年      七      月     十五     日
~B法院書記官  劉曉玲


司法院資訊處製作；財團法人民間司法改革基金會備份。
